臺灣臺北地方法院刑事判決　　　　　　　　　　　　　九十一年度易字第二六七號
　　公　訴　人　臺灣臺北地方法院檢察署檢察官
　　被　　　告　己○○
　　　　　　　　乙○○
　　　　　　　　庚○○
右列被告等因傷害等案件，經檢察官聲請簡易判決處刑（九十年度偵字第一七三一號
），本院認不宜以簡易判決處刑，改依通常程序審理，判決如左：
    主  文
己○○共同傷害人之身體，處有期徒刑參月，如易科罰金，以參佰元折算壹日。又損
壞他人之茶杯壹組、玻璃桌子壹個、魚缸壹組，足以生損害於他人，處有期徒刑參月
，如易科罰金，以參佰元折算壹日。又以加害身體之事，恐嚇他人致生危害於安全，
處有期徒刑肆月，如易科罰金，以參佰元折算壹日。應執行有期徒刑玖月，如易科罰
金，以參佰元折算壹日。
乙○○共同傷害人之身體，處有期徒刑參月，如易科罰金，以參佰元折算壹日。
庚○○共同傷害人之身體，處有期徒刑參月，如易科罰金，以參佰元折算壹日。又以
加害生命之事，恐嚇他人致生危害於安全，處有期徒刑肆月，如易科罰金，以參佰元
折算壹日。應執行有期徒刑陸月，如易科罰金，以參佰元折算壹日。
    事  實
一、己○○、乙○○、庚○○、丁○○與林莉佳均係設於臺北市○○街一二八號五樓
    「風采男士護膚美容店」之員工，因甲○○於民國八十九年六月間前去該護膚美
    容店消費時，經由丁○○及林莉佳遊說辦理該店會員卡而先後支付新臺幣（下同
    ）十一萬二千元會員費後，詎該店即結束營業，甲○○始悉上當受騙並於八十九
    年九月十六日報警提出刑事詐欺告訴，嗣因警方循線追查該店員工，己○○為圖
    免刑事訴追乃再三要求丁○○退還款項予甲○○，己○○並因退款情事而與丁○○多所爭執，詎己○○、乙○○、庚○○、丙○○與綽號「黃世民」及另二名不
    詳姓名之成年男子因不滿丁○○未給付甲○○賠償金，乃於八十九年十一月十一
    日下午十一時三十分許，共同前去丁○○位於臺北市○○○路○段二四八巷六號
    六樓住處，先由己○○要求丁○○給付五萬五千元以賠償甲○○，嗣因丁○○拒
    絕而發生激烈爭吵，丁○○女友戊○○聞聲乃出面至客廳勸止，詎庚○○竟基於
    恐嚇犯意而向戊○○恐嚇稱「不要管這件事，不然要讓妳死」等語，致生危害於
    戊○○之安全，戊○○因而心生畏懼不敢於客廳停留並即走避至臥室。旋己○○
    、庚○○、乙○○及不詳姓名之成年男子一名另基於傷害之犯意聯絡而共同毆打
    丁○○，致丁○○因而受有右上腹６Ⅹ１‧５公分瘀傷、左膝２Ⅹ０‧５公分擦
    傷及１‧５Ⅹ０‧５（聲請書誤載為１５Ⅹ０‧５）公分紅腫之傷害。己○○並
    另行起意而基於毀損犯意，損壞丁○○所有之茶杯一組、玻璃桌子一個、魚缸一
    組，足以生損害於丁○○，另己○○於離去之際復另行起意，而基於恐嚇之犯意
    向丁○○恐嚇稱：「不准在東區○○○路一帶出入，否則要你好看」等語，致生
    危害於丁○○之安全，丁○○因而心生畏懼並搬離前揭忠孝東路住處。
二、案經丁○○、戊○○分別訴由臺北市政府警察局大安分局報請臺灣臺北地方法院
    檢察署檢察官聲請簡易判決處刑。
    理  由
一、訊據被告己○○、庚○○、乙○○三人雖坦承曾於前述時間前去告訴人丁○○住
    處協商解決甲○○賠償金事宜，惟均矢口否認有何上開犯行，被告己○○辯稱：
    伊只有推丁○○一下，且丁○○也有推伊等語云云；被告庚○○辯稱：伊不認識
    戊○○，要如何恐嚇，而丁○○所受傷勢係與被告己○○拉扯，與伊無關等語云
    云；被告乙○○則係辯稱：伊與「丙○○」去丁○○住處時被告己○○已經在屋
    內，伊與丁○○講完話就與「丙○○」先行離開，根本沒有任何打鬥，也沒有東
    西被損毀等語云云。經查：被告三人前揭犯行，業據告訴人丁○○到庭指訴：被
    告己○○在晚上十一時許自己一人前來我忠孝東路住處，我與戊○○已經在睡覺
    ，己○○一直按門鈴，一開始是己○○一人進入，隔約二分鐘左右被告乙○○、
    被告庚○○另外還有四名我不認識的大約三十歲左右的男子一起進入我住處，己○○要我付五萬五千元給庚○○解決甲○○的事情，又說明天付錢給庚○○就會
    沒事，後來就己○○、庚○○、乙○○及一名我不認識的男子一起動手打我，打
    完之後，己○○對我說不准在東區○○○路一帶出入不然要其好看，己○○並將
    客廳之茶杯一組、玻璃桌子一個、魚缸一組砸毀，接著七個人就一起離開，我有
    印象當日有人恐嚇戊○○，後來八十九年十一月十三日上午十時許，約在臺北市
    大安區○○○路○段二四八巷二號二樓羅丹咖啡廳由乙○○及庚○○前來取款五
    萬元時被大安分局逮捕等語綦詳（見本院九十一年四月十二日訊問筆錄、偵卷第
    四、五、十六至二十、五三至五五、七十、一０六、一０七頁），核與告訴人戊○○指訴：八十九年十一月十一日當時我已經在我的房間內睡著，我與丁○○睡
    不同房間，我是聽到客廳有吵雜聲起來查看，我看見被告己○○、乙○○、庚○○及我不認識的男子總共七、八人左右，己○○叫我回到我自己的房間，己○○
    對我說不關你的事你不要管，庚○○對我說不要管這件事不然要讓你死，聽完這
    句話我很害怕才回到我自己的房間，客廳發生什麼事我沒有看見，但我有聽見丁○○喊不要打，也有聽到砸東西聲音，也有聽到談錢的事，該七名男子是一起離
    去等情一致（見本院九十一年四月十二日訊問筆錄、偵卷第六、七、二一、二二
    、五三至五五頁），再查被告三人雖均於本院矢口否認有何犯行，惟被告己○○
    於警訊中即坦承：我與丁○○互毆，屋內陳設也是我搗毀的（見偵卷第十頁背面
    ），並於檢察官訊問時自承與丁○○互毆（見偵卷第五九頁），且被告庚○○亦
    於警訊中供稱：己○○因跟丁○○有私人恩怨而互毆及壓毀家具（見偵卷第一五
    頁），顯見告訴人丁○○指訴遭毆打及告訴人戊○○證稱有聽到丁○○喊不要打
    及砸東西聲音等情尚為可採，另被告乙○○雖再三辯稱其係先行離去不知後來發
    生何事，並舉證人丙○○之證詞為憑（見偵卷第五九、六十頁），惟審酌證人丙○○所證述其與被告乙○○係先行離去等語云云，與被告己○○於本院調查時自
    承所有人一起離開顯不相符（見本院九十一年三月二十二日訊問筆錄），且丙○○既係與被告三人共同前去丁○○住處之人，則其證言事涉個人刑事責任有無而
    為利害關係人，是其證述先行離去等情尚不足取。另查八十九年十一月十一日被
    告等人離去丁○○住處之後，丁○○即再與被告乙○○及庚○○約定並於同年月
    十三日在咖啡廳取款，是果如被告乙○○、庚○○所辯不知被告己○○與告訴人
    丁○○間之事，則被告乙○○、庚○○豈有又復行前去取款之理，而被告乙○○
    、庚○○係於咖啡廳取款現金五萬元並放置於上衣口袋後當場遭警方逮捕之事實
    ，亦據本院傳喚證人即實施逮捕之警員萬國良到庭結證無訛（見本院九十一年三
    月二十二日訊問筆錄），足認被告三人所辯均係事後卸責之詞，委無足取，此外
    並有驗傷診斷書乙紙（見偵卷第二六頁）、贓物領據（見偵卷第二四頁）及遭毀
    損物品照片四張（見偵卷第二七、二八頁）在卷可資佐證，本件事證明確，應依
    法論科。
二、核被告己○○所為，係犯刑法第二百七十七條第一項之傷害罪、刑法第三百零五
    條之恐嚇安全罪及刑法第三百五十四條之毀損器物罪；被告乙○○所為，係犯刑
    法第二百七十七條第一項之傷害罪；被告庚○○所為，係犯刑法第二百七十七條
    第一項之傷害罪及刑法第三百零五條之恐嚇安全罪。被告三人與另名不詳姓名成
    年男子間就前揭傷害罪部分有犯意聯絡及行為分擔，為共同正犯。按刑法上之牽
    連犯，係指行為者意念中祇欲犯某罪，而其實施犯罪之方法，或其實施犯罪之結
    果，觸犯行為人目的行為以外之其他罪名而言，牽連犯的數行為間，有無方法或
    結果行為與目的行為之牽連關係存在，並應參酌行為時客觀的事實以為決定，亦
    即在客觀上認其方法或結果行為，與犯罪之目的行為，有不可分離之直接密切關
    係，始克成立（最高法院七十九年度台上字第五四七號判例要旨參照），查被告
    己○○係於共同傷害犯行既遂並於離去丁○○住處時，始行毀損丁○○前揭物品
    ，是其所犯傷害罪與毀損器物罪間客觀上並無不可分離之直接關係存在，且亦難
    認被告己○○主觀上於實施傷害行為時即有毀損器物之犯意，是公訴人認傷害罪
    與毀損器物罪間有牽連關係而為牽連犯，尚有未洽，應予更正，故被告己○○所
    犯傷害罪、恐嚇安全罪及毀損器物罪與被告庚○○所犯傷害罪及恐嚇安全罪，犯
    意各別，罪名復殊，均應予分論併罰。另聲請書理由欄中雖記載被告乙○○另犯
    刑法第三百零五條之恐嚇安全罪嫌，惟查聲請書於犯罪事實欄中業已敘明係被告
    己○○恐嚇丁○○，是被告己○○恐嚇安全之犯行業經起訴，雖聲請書誤載為被
    告乙○○另犯恐嚇安全罪嫌容有未洽，應予更正。按被告三人行為後，刑法第四
    十一條已於九十年一月四日修正，嗣經總統於九十年一月十日公布，並自同年一
    月十二日起生效，依現行刑法第四十一條第一項前段：「犯最重本刑為五年以下
    有期徒刑以下之罪，而受六個月以下有期徒刑或拘役之宣告，因身體、教育、職
    業、家庭之關係或其他正當事由，執行顯有困難者，得以一元以上三元以下折算
    一日，易科罰金」之規定，較之修正前之刑法第四十一條以「犯最重本刑為三年
    以下有期徒刑以下之刑之罪，而受六月以下有期徒刑或拘役之宣告」，始得易科
    罰金之規定，以修正後現行刑法第四十一條第一項前段之規定有利於被告，被告
    行為時雖在刑法第四十一條修正生效前，惟依刑法第二條第一項前段規定，仍應
    適用裁判時即修正後之刑法第四十一條第一項前段規定諭知易科罰金之折算標準
    。爰審酌被告三人之動機係因與客戶甲○○收款糾紛、犯罪之手段、與告訴人丁○○平日係同事關係、對告訴人丁○○、戊○○所生之損害、犯罪後未知坦認犯
    行顯無悔意等一切情狀，分別判處如主文所示之刑，並均諭知易科罰金之折算標
    準，且就被告己○○及庚○○所處之刑定其應執行刑，以示懲儆。末按聲請書雖
    認被告乙○○、庚○○就被告己○○所犯毀損器物罪間亦有犯意聯絡及行為分擔
    ，而就毀損器物罪部分亦均應論以共同正犯，惟查告訴人丁○○亦已明確指訴係
    被告己○○獨自著手毀損器物犯行，被告乙○○、庚○○雖同在現場，然並無任
    何積極證據足認被告乙○○、庚○○與被告己○○就毀損器物罪間亦有犯意聯絡
    及行為分擔，惟檢察官認被告乙○○、庚○○所涉毀損器物罪部分倘成立犯罪，
    與本院前揭論罪科刑之傷害罪部分有牽連犯之裁判上一罪關係，故就被告乙○○
    、庚○○所涉毀損器物罪嫌部分爰不另為無罪之諭知，併此敘明。
據上論斷，應依刑事訴訟法第四百五十二條、第二百九十九條第一項前段，刑法第二
條第一項前段、第二十八條、第二百七十七條第一項、第三百零五條、第三百五十四
條、第五十一條第五款、第四十一條第一項前段，罰金罰鍰提高標準條例第一條前段
、第二條，判決如主文。
本案經檢察官吳建輝到庭執行職務
中    華    民    國    九十一      年      五        月    十    五    日
                                      臺灣臺北地方法院刑事第六庭
                                          審判長  法  官  黃俊明
                                                  法  官  蔡如琪
                                                  法  官  劉煌基
右正本證明與原本無異。
如不服本判決，應於判決送達後十日內，向本院提出上訴狀。
                                                  書記官  張漪蕙
中    華    民    國    九十一      年      五        月    十    五    日
所犯法條：
刑法第二百七十七條
一傷害人之身體或健康者，處三年以下有期徒刑、拘役或一千元以下罰金。
二犯前項之罪、因而致人於死者，處無期徒刑或七年以上有期徒刑，致重傷者，處三
　年以上十年以下有期徒刑。
刑法第三百零五條
以加害生命、身體、自由、名譽、財產之事，恐嚇他人致生危害於安全者，處二年以
下有期徒刑、拘役或三百元以下罰金。
刑法第三百五十四條
毀棄、損壞前二條以外之他人之物，或致令不堪用，足以生損害於公眾或他人者，處
二年以下有期徒刑、拘役或五百元以下罰金。
